# 请教陈版关于股份支付的问题

提问人：流浪的小狗 时间：2019-05-28 11:35:47
请教陈版，对于大股东将持有的拟上市公司的部分股权低价转让给集团内其他关联方高管人员，对于拟上市公司来讲，是否需要确认股份支付

回答人：chenyiwei
如果被授予人并不向拟上市公司及其子公司提供服务，只是以拟上市公司的存量股份作为股权激励的手段，则拟上市公司无需确认股份支付费用。
但是，如果激励对象（即使不在拟上市公司及其子公司任职）认购拟上市公司发行的增量股份，则此时拟上市公司需确认股份支付费用。